臺灣新北地方法院民事裁定
111年度小上字第34號
上  訴  人  陳冠華  
被上訴人    陳宏嘉  
上列當事人間請求損害賠償事件，上訴人對於中華民國110年12
月30日本院三重簡易庭110年度重小字第3592號小額民事判決提
起上訴，本院裁定如下：
    主  文
上訴駁回。
第二審訴訟費用新臺幣壹仟伍佰元由上訴人負擔。
    理  由
一、按對於小額程序之第一審裁判之上訴，非以其違背法令為理
    由，不得為之；其上訴狀內應記載上訴理由，並表明原判決
    所違背之法令及其具體內容，暨依訴訟資料可認為原判決有
    違背法令之具體事實，民事訴訟法第436條之24第2項、第43
    6條之25分別定有明文。又所謂判決違背法令係指判決不適
    用法規或適用不當者而言，且判決有同法第469條第1款至第
    5款情形之一者，為當然違背法令。是當事人以小額程序之
    第一審判決違背法令為理由提起上訴時，就原判決如何不適
    用法規或適用法規不當，其上訴狀或理由書應有具體之指摘
    ，並揭示該法規之條項或其內容，若係成文法以外之法則，
    應揭示該法則之旨趣，倘為司法院解釋或最高法院之判例，
    則應揭示該判解之字號或其內容，如依民事訴訟法第469條
    第1款至第5款所列各款事由提起上訴者，其上訴狀或理由書
    應揭示合於該條款之事實，若小額訴訟程序上訴人之上訴狀
    或理由書未依上述方法表明者，自難認已對原判決之違背法
    令有具體之指摘，其上訴即不合法（最高法院71年台上字第
    314號判例參照）。次按取捨證據、認定事實本係事實審法
    院之職權，原判決苟依卷證資料，斟酌全辯論意旨，按論理
    及經驗法則而為證據之取捨並為說明，其認定於形式上並未
    違背法令，原即不許上訴人指摘原判決認定不當而以之為上
    訴理由（最高法院28年上字第1515號判決要旨可參）。且按
    小額訴訟程序當事人於第二審程序不得提出新攻擊或防禦方
    法，民事訴訟法第436條之28第1項定有明文。是小額訴訟程
    序上訴人未於第一審程序為某項聲請調查證據，至提出上訴
    狀時始行聲請調查證據，第二審法院並無從就此新攻擊防禦
    方法予以審酌。
二、上訴意旨略以：原審判決以上訴人之受損車輛之使用已逾5
    年，折舊殘值逕以10分之1計算，然並未考慮本件車損部分
    為前保險桿，上訴人曾於民國108年4月3日在北都汽車（原
    廠）購置新品更換。基此，車損部分實際使用2年5月，以平
    均法計算材料修理費折舊所剩現值應為新臺幣（下同）15,2
    81元，加計被上訴人應賠償之工資11,414元，併參被上訴人
    過失程度為10分之8，則被上訴人應賠償上訴人24,026元。
    並聲明：原判決廢棄。被上訴人應賠償上訴人24,026元。上
    訴費用由被上訴人負擔。
三、經查，上訴人對原審判決提起上訴，核其上訴狀所載之上訴
    理由，係對原審判決認定上訴人所請求損害賠償金額，計算
    折舊之數額有所爭執，經核屬事實審法院取捨證據、認定事
    實之職權範圍，本應由事實審法院斟酌全辯論意旨及調查證
    據之結果，依自由心證判斷。此外，上訴人之上訴理由並未
    表明原審判決違背法令之具體內容，亦未表明依訴訟資料合
    於該違背法令之具體事實，或原判決如何不適用法規或適用
    法規不當，或有何民事訴訟法第469條第1至5款規定所列判
    決當然違背法令之事由，難認對原審判決如何違背法令已有
    具體之指摘。至上訴人執以原審判決未考慮本件車損即前保
    險桿，已於108年4月3日作新品更換，即逕以系爭車輛已使
    用逾5年，就材料修理費用折舊，以10分之1為其殘值計算乙
    節，依首揭規定及說明，本院並無調查證據及審酌之必要，
    況依上訴人於原審所提之車牌號碼0000-00車輛估價單，該
    車輛之修復項目，除上訴人所爭執之「前保險桿」部分外，
    尚有其他項目修復，亦難認上訴人之計算方式可採，附此敘
    明。是依前開說明，本件上訴人未合法表明上訴理由，其提
    起上訴為不合法，應予駁回。
四、本件第二審訴訟費用，依民事訴訟法第436條之32第1項準用
    第436條之19條第1項規定，確定其數額為1,500元，應由上
    訴人負擔，爰裁定如主文第2項所示。
中　　華　　民　　國　　111 　年　　3 　　月　　31　　日
                民事第五庭    審判長法　官　高文淵  
　　　　　　　　 
                                    法　官　黃乃瑩 
　　　　　　　　　　　　　　　　　　
                                    法　官　曹惠玲
以上正本係照原本作成。　　　　　　　　　　　　　　　　　
本裁定不得抗告
中　　華　　民　　國　　111 　年　　4 　　月　　1 　　日
                                    書記官  涂菀君